【裁判字號】    99,審訴,2022
【裁判日期】    990721
【裁判案由】    毒品危害防制條例
【裁判全文】
臺灣高雄地方法院刑事判決            99年度審訴字第2022號
公  訴  人  臺灣高雄地方法院檢察署檢察官
被      告  甲○○
上列被告因毒品危害防制條例案件，經檢察官提起公訴（99年度
毒偵字第2920號），以及於審判期日以言詞追加起訴（99年度審
訴字第2440號），被告就被訴事實為有罪之陳述，經告知簡式審
判程序之旨，並聽取被告與公訴人之意見後，本院合議庭裁定由
受命法官獨任進行簡式審判程序，本院判決如下：
    主  文
甲○○施用第一級毒品，累犯，處有期徒刑玖月。又持有第一級
毒品，累犯，處拘役貳拾日，如易科罰金，以新臺幣壹仟元折算
壹日；扣案之第一級毒品海洛因壹包（含包裝袋，淨重零點貳肆
公克、空包裝重零點貳陸公克），沒收銷燬之。
    事  實
一、甲○○前於民國90年間，因施用毒品案件，經本院以裁定送
    觀察、勒戒後，認有繼續施用毒品之傾向，再裁定令入戒治
    處所施以強制戒治，嗣經裁定停止戒治，而於91年5 月14日
    保護管束期滿未經撤銷，而視為強制戒治執行完畢，由臺灣
    高雄地方法院檢察署檢察官以91年度戒毒偵字第492 號不起
    訴處分確定。又於95年間，因施用毒品案件，經本院以95年
    度訴字第2706號判處有期徒刑4 月確定，於96年3 月29日執
    行完畢。另於96年間，因施用毒品案件，經本院以97年度訴
    字第335 號判處有期徒刑8 月確定，並於97年12月22日執行
    完畢。詎甲○○仍不知悔改，竟基於施用第一級毒品之犯意
    ，於99年4 月27日某時許，在高雄縣林園鄉○○路○路旁，
    以將第一級毒品海洛因摻入香菸後，吸食含有海洛因成分煙
    氣之方式，施用第一級毒品海洛因1 次後；另又基於持有第
    一級毒品之犯意，於99年4 月28日，在高雄縣大寮鄉○○路
    某處，以新臺幣1,000 元之代價，向張恩輔購買第一級毒品
    海洛因1 包（含包裝袋，驗前淨重0.24公克、空包裝重0.26
    公克），經張恩輔交付予甲○○收受而持有之。嗣於99年4
    月28日下午4 時許，在高雄縣大寮鄉○○路138 號前，為警
    查獲，經徵得其同意採尿送驗結果呈嗎啡、可待因陽性反應
    ，並扣得甲○○所持有而尚未及施用之第一級毒品海洛因1
    包（含包裝袋，淨重0.24公克、空包裝重0.26公克），始獲
    上情。
二、案經高雄縣政府警察局林園分局報告臺灣高雄地方法院檢察
    署檢察官偵查起訴。
    理  由
一、按「有下列情形之一者，為相牽連案件：(一)一人犯數罪者」
    、「於第一審辯論終結前，得就與本案相牽連之犯罪或本罪
    之誣告罪，追加起訴」、「追加起訴，得於審判期日以言詞
    為之」，刑事訴訟法第7 條第1 款、第265 條第1 項、第2
    項分別定有明文。因本件起訴被告甲○○施用第一級毒品案
    件，與追加起訴被告施用第一級毒品後，另行購買海洛因所
    涉犯之持有第一級毒品案件，乃一人犯數罪之相牽連案件，
    則公訴人於本院審判期日，以言詞追加起訴被告另行持有第
    一級毒品之犯罪事實（見本院99年度審訴字第2022號卷卷第
    28頁），揆諸前揭說明，自應准許。
二、本件被告所犯均係死刑、無期徒刑、最輕本刑為3 年以上有
    期徒刑以外之罪，其於準備程序中就被訴事實為有罪之陳述
    ，經本院告知簡式審判程序之旨，並聽取公訴人及被告意見
    後，合議庭裁定由受命法官獨任進行簡式審判程序，合先敘
    明。
三、訊據被告對於上揭時、地，施用第一級毒品海洛因之事實，
    坦承不諱；而被告為警查獲所採之尿液檢體，經送台灣檢驗
    科技股份有限公司以酵素免疫法及氣相層析質譜法檢驗結果
    ，呈現嗎啡、可待因陽性反應，此有台灣檢驗科技股份有限
    公司99年5 月12日濫用藥物檢驗報告暨高雄縣政府警察局林
    園分局查獲毒品案件嫌疑人代號與真實姓名對照表（代號：
    林偵0230號）各1 份附卷可稽；且扣案之白色粉末1 包，經
    送法務部調查局鑑驗之結果，確含有第一級毒品海洛因成分
    （淨重0.24公克、空包裝重0.26公克）無訛，有法務部調查
    局99年7 月1 日鑑定書1 份在卷可佐，是被告施用第一級毒
    品與持有第一級之犯行，均堪認定，應予依法論科。
四、核被告所為，係犯毒品危害防制條例第10條第1 項之施用第
    一級毒品罪、同條例第11條第1 項之持有第一級毒品罪。被
    告於99年4 月27日某時許前，持有第一級毒品之低度行為，
    應為其後施用第一級毒品之高度行為所吸收，故不另論該部
    分之持有毒品罪。惟被告於99年4 月28日，向張恩輔購買第
    一級毒品海洛因之行為，係發生在被告前揭施用第一級毒品
    之後，堪認被告前揭施用第一級毒品之犯行，與被告事後向
    張恩輔購買而持有第一級毒品之犯行，犯意各別，而應予分
    論併罰。被告前因施用毒品案件，經法院判處有期徒刑8 月
    確定，並於97年12月22日執行完畢，有臺灣高等法院被告前
    案紀錄表1 份在卷可佐，是被告於有期徒刑執行完畢後，5
    年內故意再犯本件有期徒刑以上之2 罪，均為累犯，應依法
    加重其刑。本院審酌被告前因施用毒品案件，經觀察、勒戒
    及強制戒治程序，由檢察官不起訴處分，再多次因施用毒品
    案件，經法院分別判處徒刑確定，並先後於96年3 月29日、
    97年12月22日執行完畢後，仍不知悛悔，再次施用毒品自戕
    其身，顯然缺乏戒絕毒品之決心，惟念及被告坦承施用及持
    有第一級毒品之事實，且其持有第一級毒品之數量不多，其
    持有與施用第一級毒品之行為，均未害及他人，並斟酌被告
    之犯罪動機、手段、持有海洛因數量以及被告之智識程度等
    一切情狀，分別量處如主文所示之刑，並就判處拘役部分，
    諭知易科罰金之折算標準。扣案之白色粉末1 包，業經法務
    部調查局鑑驗係屬第一級毒品海洛因無訛，已如前述，而包
    裝袋與其上殘留之毒品，已難以分析剝離，應依毒品危害防
    制條例第18條第1 項前段規定，不問屬於犯人與否，併宣告
    沒收銷燬之，至於送鑑耗損之海洛因粉末，既已滅失，自無
    庸再予宣告沒收銷燬之必要。
據上論斷，應依刑事訴訟法第273 條之1 第1 項、第299 條第1
項前段，毒品危害防制條例第10條第1 項、第11條第1 項、第18
條第1 項前段，刑法第11條、第47條第1 項、第41條第1 項前段
，判決如主文。
本案經檢察官杜妍慧到庭執行職務。
中    華    民    國    99    年    7     月    21    日
                  刑事第十庭  法  官  高增泓
以上正本證明與原本無異。
如不服本判決，應於收受送達後10日內向本院提出上訴書狀。
中    華    民    國    99    年    7     月    21    日
                              書記官  王淑娟
附錄本判決論罪科刑法條全文：
毒品危害防制條例第10條
施用第一級毒品者，處6月以上5年以下有期徒刑。
施用第二級毒品者，處3年以下有期徒刑。

司法院資訊處製作；財團法人民間司法改革基金會備份。
